臺灣花蓮地方法院刑事判決　　　　　　　 99年度訴字第412號
公　訴　人　臺灣花蓮地方法院檢察署檢察官
被　　　告　李義祥
選任辯護人　俞建界律師（法律扶助基金會指派）
上列被告因殺人未遂案件，經檢察官提起公訴（99年度偵字第43
03號），本院判決如下：
    主  文
李義祥殺人，未遂，處有期徒刑柒年。
    事  實
一、李義祥約於民國98年間經友人介紹認識張育慈，嗣因向張育
    慈表明欲與之交往然遭拒，且始終無法順利與張育慈商談此
    事，復思及曾多次提供金錢予張育慈花用，致心有不甘，遂
    於99年8月29日上午11時3分許，駕駛其先於同日上午10時許
    ，至設於花蓮縣新城鄉○○路 111號「一路順小客車租賃行
    」租得之車號 7721－JJ號自小客車（下稱A車），前往張育
    慈所任職，位於花蓮縣吉安鄉○○○街58號之「檜木居」民
    宿外等候，期間並多次撥打電話予張育慈，然張育慈均未予
    接聽，李義祥乃改以未顯示來電號碼之方式撥打電話予張育
    慈，並假稱其為張育慈前所交往之陳姓男子後，隨即掛斷電
    話，迨發現張育慈因此旋即回撥電話聯絡對方之舉，即認張
    育慈刻意欺瞞其與該陳姓男子仍在交往中乙事，而憤恨難平
    ，並頓萌殺人之故意，先在車內飲酒，並於同日上午11時37
    分許駕車離去，繼而前往張育慈位於花蓮縣吉安鄉○○○街
    843 號住處旁之張育慈父親居住之屋內拿取張育慈父親所有
    之番刀1把後，即於同日下午1時許駕車至上開民宿外，並將
    之停放在張育慈所駕駛之車號U8－6520號自用小客車（下稱
    B車） 後方，且在車上等候，復以傳送簡訊予張育慈之方式
    ，揚言「你（即張育慈）會得到報應，讓你先走一步，要在
    下面等你」等語。嗣張育慈於同日下午2時4分許下班後偕同
    黃淑英走出上開民宿，並先後坐上 B車駕駛及副駕駛座，李
    義祥見狀即手持以報紙包裹之上開番刀上前開啟車門進入 B
    車左後座，旋以左手自後方勾勒張育慈之頸部，並以三字經
    辱罵且要求張育慈開車，又出言喝令並取下報紙持番刀指向
    黃淑英，且告以若不下車，要殺害張育慈等語，以逼迫黃淑
    英下車，黃淑英見此即不斷央求李義祥不要如此，李義祥隨
    即諉以其僅欲與張育慈說話，不會傷害張育慈云云，惟仍持
    刀直指之；黃淑英被迫下車後，仍不斷在車外央求李義祥，
    斯時張育慈之左手肘因其突遭李義祥自後勒住頸部而向右側
    轉身之際，遭上開番刀劃傷而流血，張育慈即向李義祥表示
    先讓其止血，另要求黃淑英幫其拿衛生紙，李義祥不予理會
    ，並稱「止什麼血」等語，復因張育慈持續扭動身體掙扎，
    且未依指示開車，竟出言要砍死張育慈後，即持上開番刀朝
    張育慈右臉及頸部等處接續猛力砍殺數刀，致張育慈右臉、
    右頸部分別受有切割傷及穿刺傷等多處開放性傷口之傷害（
    右臉部之切割傷為 7公分長，右頸部之穿刺傷口計有三處，
    一處約 7公分，另二處約3至4公分長，每處深度約3至4公分
    ，後頸部之傷口超過術者食指長度，可觸及頸椎骨），過程
    中張育慈因出手格擋，致其右手腕受有 5公分長之切割傷，
    右手背則因切割傷導致肌腱外露；適有在上開民宿任職之陳
    筱佩聽聞民宿門口附近有爭吵聲，遂外出觀望，黃淑英即上
    前並告知其張育慈遭他人砍傷之情事，陳筱佩即先指示黃淑
    英報警，並趨近 B車查看，迨自車窗外發現張育慈受傷，且
    聽聞大聲之喊叫聲後，即開啟車門將張育慈拉出車外，並攙
    扶張育慈進入上開民宿大門內，且指示同事通知救護車前來
    ，李義祥見事跡敗露而無法得逞，即駕駛 A車逃離現場；斯
    時張育慈因頸部傷勢嚴重且大量出血，陳筱佩恐因等候救護
    車致有所延誤，即駕車將張育慈送至財團法人佛教慈濟綜合
    醫院（下稱慈濟醫院）急救。經警據報趕往現場處理，並依
    黃淑英等人所指，得知李義祥即為砍殺張育慈之人；而李義
    祥於駕車離去上開民宿後，即轉而逃至位於花蓮縣新城鄉康
    樂村沙東漁港往南 200公尺處附近一防風林內躲藏，至翌日
    （30日）晚間 7時30分許，始由民意代表陪同前往花蓮縣警
    察局吉安分局投案，經警依法實施逕行拘提，並報請臺灣花
    蓮地方法院檢察署檢察官核發拘票後，再帶同李義祥前往上
    開防風林扣獲上開番刀 1把，另轉至花蓮縣新城鄉○里○路
    51號前，並自李義祥友人停放在該處之車內起出李義祥砍殺
    張育慈時所穿著之上衣及牛仔褲各 1件，再經李義祥供述後
    ，始悉上情；另張育慈則因其上開右頸部之 3處穿刺傷口已
    傷及右側內頸靜脈而大量失血，復因後頸部之刀傷內有多條
    小動脈遭切斷，噴血量可觀之情事，恐因巨量出血導致休克
    ，而有死亡之虞，幸能及時接受救治並大量輸血（紅血球濃
    厚液6單位，共計約1500毫升），始倖免於死。
二、案經張育慈訴由花蓮縣警察局吉安分局報告臺灣花蓮地方法
    院檢察署檢察官偵查起訴。
    理  由
壹、證據能力：本案認定事實存否所引用之卷內所有卷證資料（
    包含人證、物證、書證等，詳下述及者），並無證據證明係
    公務員違背法定程序所取得，與本案亦有自然之關連性，被
    告李義祥及其辯護人於準備程序迄至本案言詞辯論終結，均
    不爭執該等卷證之證據能力或提出關於證據能力之聲明異議
    ，且卷內之文書證據，亦無刑事訴訟法第159條之4之顯有不
    可信之情況或其他不得作為證據之情形，本院認引為證據為
    適當，是依刑事訴訟法第159條之4、159條之5等規定，下述
    認定事實存否所引用之證據方法，均應認有證據能力。
貳、實體事項：
一、訊據被告李義祥固坦承有持上開番刀進入車內砍傷告訴人張
    育慈之事實，惟矢口否認有何殺人未遂犯行，辯稱：伊沒有
    要殺害告訴人之意，伊當時僅係希望告訴人可靜下來聽伊講
    話，故持番刀前往，因該番刀很利，告訴人所受傷勢係伊與
    告訴人在爭奪中劃到，伊也沒有說要砍死告訴人云云。經查
    ：
  (一)上揭事實，業據證人即告訴人張育慈迭於警、偵訊及本院審
    理時指證綦詳，並經證人黃淑英於警詢及本院審理時結證明
    確，且經證人陳筱佩、王佑然（即上開民宿之工讀生）於警
    詢時證述在卷，並有被告承租 A車時所簽訂之中華民國小客
    車租賃定型化契約暨汽車出租單、臺灣花蓮地方法院檢察署
    檢察官核發之拘票影本、扣押筆錄暨扣押物品目錄表、告訴
    人之慈濟醫院診斷證明書各1份，以及上開民宿現場、B車車
    內、上開防風林現場、告訴人受傷情形、扣案之番刀及被告
    行兇時所穿著之上衣、牛仔褲之照片存卷可考。而扣案之上
    開番刀因有鐵銹無法採集檢體，惟扣案之牛仔褲經送驗結果
    ，其中一處（即編號2）血跡之DNA-STR型別為混合型，研判
    混有被告與告訴人之 DNA一節，有內政部警政署刑事警察局
    99年12月14日刑醫字第 0990150632號鑑定書影本1份附卷足
    佐，是告訴人所受之上開各項傷勢均係被告持扣案番刀在 B
    車車內所為一節，當無疑義。
  (二)又按刑法上之直接故意（確定故意），係指行為人對於構成
    犯罪之事實，明知並有意使其發生者（詳刑法第13條第 1項
    ）。另殺人決意，乃行為人主觀意念；而主觀決意，則係透
    過行為外顯，行為人以外之人，可經由外顯行為（包括準備
    行為、實施行為及事後善後行為），綜合判斷而得探知，亦
    即應審酌當時所存在之一切客觀情況，例如行為人與被害人
    之關係、行為人與被害人事前之仇隙是否足以引起殺人之動
    機，行為當時之手段是否猝然致被害人難以防備，攻擊時之
    力勁是否猛烈足資使人斃命、攻擊所用之器具、攻擊部位、
    次數、用力之強弱，及犯後處理情況等全盤併予審酌。查：
  1.被告於99年8月29日上午11時3分許，先駕駛 A車前往上開民
    宿外等候，而告訴人均未予接聽其所撥打之電話，經改以隱
    藏號碼之電話打給告訴人，並向接聽電話之工讀生假稱其為
    自高雄打來之陳姓男子後，隨即掛斷電話，其在民宿外發現
    告訴人旋即回撥電話後，其很生氣，認遭告訴人欺騙，先在
    車內飲酒，並於同日上午11時37分許駕車離去，繼而前往告
    訴人上開住處旁之告訴人父親居住之屋內拿取扣案番刀後，
    即駕車返回上開民宿外，並將車停放在 B車後方等候等情，
    業據被告自承在卷，並有上開民宿之監視錄影畫面光碟及本
    院依職權自該光碟擷取列印之照片為憑，參以被告於本院審
    理時，自承其與告訴人經常無法溝通，屢次與告訴人商談即
    遭告訴人責罵，以及證人即告訴人於本院審理時結證所述被
    告曾向伊表示欲追求之意，但伊已拒絕等情，顯見被告前因
    屢向告訴人示愛均遭拒，且屢遭告訴人責罵，復認定遭告訴
    人欺騙等情事，已然心生憤恨，是被告自非全無殺害告訴人
    之動機。
  2.其次，扣案之番刀經本院於審理時當庭丈量勘驗結果，全長
    47公分，刀柄長15公分，刀刃長度則為32公分，而被告於本
    院審理時，亦自承該番刀十分鋒利等語，是該番刀實屬一質
    量非低，若持以揮砍擊刺，極易造成他人重大傷亡，並可取
    人性命之鋒利刀械無訛；又被告係一成年男子，身型並非瘦
    弱且矮小，告訴人則係女子，二者氣力已有相當差異，若被
    告僅係欲與告訴人商談，實無必要於深感氣憤之情緒下，飲
    酒後攜帶該番刀前往之必要。且被告於當日告訴人下班前，
    有傳送一則內容為告訴人會得到報應，要讓告訴人先走一步
    ，被告要在「下面」等告訴人一節，業據證人即告訴人分別
    於警詢及本院審理時證述明確，證人黃淑英於警詢及本院審
    理時，亦明確結證稱：被告有傳簡訊給告訴人，告訴人有拿
    給伊看過，伊記得其中一段是說「你會得到報應」等語，被
    告於警詢時，復自承：伊在犯下本案前，印象中傳簡訊給告
    訴人之內容為「我很愛你、也很恨你、我這一生被你毀了。
    我這一生被你毀了，我會把工作辭了，離開花蓮。你會得到
    報應」等語，再參以被告本案行為後確有傳送伊殺了告訴人
    ，伊也要自殺，請託協助伊家人處理伊後事之簡訊予友人乙
    情（詳見警卷第62、63頁之被告行動電話簡訊內容照片）。
    是證人即告訴人此部分所證，應屬信而有徵；則被告於內心
    激憤之情形下，飲酒後攜帶上開足以致人於死之番刀前往上
    開民宿前等候，復傳送內容形同惡言詛咒告訴人會遭遇不幸
    ，甚至殞命之簡訊，自可想見被告當時即已有致告訴人於死
    之故意。
  3.又頸部則為人體重要器官，且內有數條靜脈及動脈血管，構
    造甚為脆弱，且不堪外力重擊，倘受刀器砍擊，極易造成大
    量出血而致死亡結果之危險，乃一般人所皆知之事，被告於
    本院審理時，亦自承伊知道脖子有頸動脈是人體致命部位等
    語，是被告對於持扣案番刀砍擊告訴人頸部之行為，將造成
    告訴人極大傷害，甚可能致告訴人死亡之事實，自難諉為不
    知。而告訴人因遭被告持番刀砍殺所受之上開各項傷勢經送
    醫急救並診斷結果，臉部之開放性傷口為 7公分長，頸部三
    道深切割傷，其中一道約 7公分，另二道約3至4公分長，目
    測每到深約3至4公分，為穿刺傷口，以手探入後頸部刀傷可
    觸及頸椎骨，深度超過術者食指長度，且該右頸部之三處刀
    傷因傷及右側內頸靜脈故大量失血，後頸部刀傷內有多條小
    動脈遭切斷，噴血量可觀，恐因巨量出血致休克甚而死亡之
    虞，曾經發出病危通知，告訴人於急診及開刀當晚即因大量
    失血，共輸注紅血球濃厚液 6單位（約1500毫升）等情，有
    慈濟醫院99年9月24日慈醫文字第 0990002169號函所檢附之
    告訴人病情說明書及急診病歷（詳見偵卷第35至44頁）、臺
    灣花蓮地方法院檢察署公務電話紀錄單（詳見偵卷第45頁）
    、該院99年10月18日慈醫文字第0990002340號函所檢附之告
    訴人病情說明書（詳見本院卷第35至36頁）、該院99年11月
    1 日慈醫文字第0990002474號函所檢附之告訴人病情說明書
    及病危通知單影本（詳見本院卷第41至43頁）各 1份存卷可
    稽，上開民宿現場、B 車車內及被告當時所穿著之牛仔褲之
    照片亦顯示現場地面所遺留之告訴人血液並非微量，駕駛座
    座椅上血跡斑斑，當時身處左後座之被告所穿著之牛仔褲上
    復沾染告訴人所噴出之血液等情狀（詳見警卷第57、59、61
    頁），堪認告訴人斯時已因被告持扣案番刀砍殺之行為而大
    量出血，致有死亡之虞。
  4.再者，被告於偵訊時，自承：伊不清楚如何砍傷告訴人臉部
    、頸部，當時伊係右手拿刀，因告訴人以手擋，伊情急之下
    就砍了告訴人好幾刀，不確定砍了幾刀，告訴人臉部及頸部
    應係伊出力砍殺，依當時揮向告訴人時力道蠻大力等語明確
    ，參以上述告訴人頸部所受之傷害已傷及右側內頸動脈，後
    頸部內有多條小動脈遭切斷，雖無法以目視方式無法見骨，
    然深度超過實施手術者之食指長度，可觸及頸椎骨，以及告
    訴人臉部傷口長達 7公分，告訴人右手背因格擋而受有切割
    傷，甚至併有肌腱外露之情狀，顯見告訴人本案所受之各項
    傷害均係被告持扣案番刀猛力揮砍，而非胡亂揮舞所致。況
    B 車係屬小型車輛，車內空間非寬，案發當時告訴人所乘坐
    之駕駛座則屬椅背兩側略為往前延伸，呈現類如略為包覆駕
    駛人之桶型賽車座椅等情，此觀B車外觀及車內照片自明（
    詳見警卷第58至60頁），佐以該駕駛座座椅並無任何遭番刀
    劃破而毀損之痕跡乙情，實難想像被告以一體型非小之成年
    人體型在空間非大之 B車內，手持甚為鋒利，且長度非短、
    質量非低之扣案番刀，而於告訴人持續扭動、掙扎之情形下
    ，任意胡亂揮舞該番刀結果，告訴人身處之駕駛座座椅卻無
    任何受損跡象，且告訴人之耳朵、肩部附近等相較於頸部更
    為突出之身體部位亦未受傷之情形，是被告當時應確係持番
    刀刻意朝告訴人右臉部、右頸部等致命部位猛力砍殺一節，
    灼然自明，益見證人即告訴人於本院審理時結證所述：被告
    就持番刀一直亂砍，伊是在右臉頰被砍傷之後，接著脖子就
    被砍到，伊手受傷係因伊去抵擋才受傷，至於脖子及臉頰的
    傷，係被告朝伊受傷部位去砍的，且被告往伊身上砍時，有
    直接說「張育慈，我要把你砍死」等情，應屬真實。
  5.據此，被告於行兇當日上午11時37分許駕車離開上開民宿前
    去拿取可輕易取人性命之扣案番刀之際，應即有殺害告訴人
    之犯意，嗣持刀進入 B車後，又係蓄意直接朝告訴人頸部之
    致命部位猛力砍殺而顯有可致人於死之行為，告訴人復因此
    致有死亡之虞，被告所為自已該當殺人未遂罪之構成要件，
    是被告上開所辯及其於本院移審訊問時所供因告訴人的手在
    亂揮，情急之下，伊手上的刀就亂揮云云，均與事實不符；
    而辯護人則以殺人罪之構成要件在於被告有無殺人之故意，
    不在下手輕重及下手位置為何，被告並無殺人之故意，且因
    被告當時有飲酒，兼之告訴人與被告搶奪番刀，可能無法控
    制力道，才會導致傷勢較嚴重等語資為辯護，亦難遽採。
  (三)至於被告具狀聲請本院准予具保停止羈押時，以其當時有喝
    酒，導致其行為時已達精神耗弱而致其辨識行為違法或依其
    辨識而行為之能力，顯著減低之狀況；又其當時係因己意中
    止其殺人行為之結果發生，應屬刑法第27條所定之中止犯云
    云置辯。惟查：
  1.證人即告訴人於本院審理時，證稱：被告一上車伊就聞到酒
    味等語，固可認被告於持刀砍傷告訴人前確有飲酒之事實，
    然被告於行兇後即行逃逸，於翌日（30日）19時30分許，由
    民意代表陪同至花蓮縣警察局吉安分局投案，隨即由檢察官
    核發拘票在該分局內拘提被告等情，有花蓮縣警察局吉安分
    局99年10月27日吉警偵字第0990023626號函暨檢附之拘票影
    本 1份可考，顯見被告係於實施本案犯行後，並非即時遭逮
    捕，而係於躲藏 1日有餘後始前往警局，則斯時其體內酒精
    早已因代謝作用而消退，實無從得知被告於實施本案犯行時
    其吐氣或血液中酒精濃度，即無相關明確數據可資推論被告
    當時精神狀況受酒精影響之程度為何。又被告當時所飲用之
    酒類為何一節，僅有被告之片面供述，且遍查全卷並無扣獲
    被告所指其飲用之茅台酒盛裝容器，即無從認定被告當時確
    係飲用茅台酒及飲用之數量等事實，自亦無法憑空認定被告
    當時酒醉之程度為何。再參以證人黃淑英於本院審理時所證
    ：伊進入副駕駛座，門關好後，被告就進入左後座，接著就
    用左手臂勾住告訴人脖子，右手拿著一個用報紙包著的東西
    ，就開始罵告訴人三字經，被告很激動，就把報紙拿掉，手
    持刀子叫伊下車，不然要殺掉告訴人，伊就求被告不要這樣
    ，被告一直叫伊下車，用刀子指著伊的臉，離伊的臉很近，
    伊就下車；當時被告一直叫伊下車，伊沒有下車，被告才說
    伊只是想與告訴人說話，不會傷害告訴人，然伊並非被告說
    這句話才下車，而係被告持刀逼迫伊才下車等語，是被告斯
    時仍能明確區分何人係其欲尋釁砍殺之對象，先向證人黃淑
    英佯稱不會傷害告訴人云云，復持刀逼迫證人黃淑英下車，
    以避免殃及無辜等情甚明，自難認被告斯時精神狀況有何因
    酒精或其他情事，致其辨識行為違法或依其辨識而行為之能
    力，有顯著減低之情形，即無從依刑法第19條第 2項規定減
    輕其刑。
  2.次按中止犯之成立，以已著手於犯罪行為之實行，因己意中
    止或防止其結果之發生為要件，此觀刑法第27條法文自明。
    查被告於本院移審訊問時，自承：當時是伊放告訴人下車，
    然告訴人當時身體有扭動，在告訴人下車之前，伊手一直都
    勒住告訴人的脖子等語。又證人即告訴人於警詢時，證稱：
    被告狀似發瘋大叫，並拿刀亂揮，砍到伊的臉及脖子，伊用
    右手去推並衝出車外等語；於偵訊時並證稱：被告開始瘋狂
    就亂砍，伊記得到最後係被工讀生（應係證人陳筱佩）拉出
    車外等語；於本院審理時，則證稱：伊到後面有點意識不清
    楚，是伊同事將伊從車上拉出來，拉到檜木居大門口，監視
    錄影畫面中身穿黃衣之長髮女子是伊在檜木居民宿同事，就
    是該女子將伊拉出車外，伊都叫該女子「筱佩」等語，互核
    與證人陳筱佩於警詢時所證：當時伊在公司裡面，出來外面
    聽到門口附近有爭吵聲，黃淑英就告訴伊有人要傷害告訴人
    ，伊就走到車旁，從車窗看到告訴人受傷，伊聽到很大的叫
    聲，就打開車門，看到 1隻男子拿刀的手等情相符，復有上
    開監視錄影畫面擷取列印照片可佐，已可認被告之所以無法
    遂行其本案欲致告訴人於死目的，當係因告訴人於遭被告砍
    殺過程中持續掙扎、扭動，且適有證人陳筱佩聞訊上前查看
    ，並發現告訴人受傷後，即開啟車門將告訴人拉下車，並將
    告訴人扶至上開民宿大門之外部障礙所致。況且，被告於警
    詢時，更自承：告訴人掙脫後，伊有向告訴人揮刀，揮向告
    訴人身體背後，有無揮到告訴人何部位，伊不清楚等語，益
    證被告於本案過程中，始終無放棄而自行終止其本案殺人犯
    行之意，自難認其本案係屬中止未遂。
  (四)雖證人即告訴人，以及證人黃淑英所指被告當時所持番刀長
    度，與本院當庭勘驗結果均不盡相符，然證人即告訴人於本
    院審理時所指番刀長度（即約42公分）與扣案番刀全長（即
    47公分），以及證人黃淑英於本院審理時所指番刀長度（即
    約33公分）與扣案番刀刀刃部分之長度（即32公分），均無
    重大差距，而一般人以目視方式所估計之物體長度，本即有
    誤差之可能，實無從期待會與使用尺等各式工具實際丈量後
    之結果完全相符一節，亦屬公眾週知之事實。又證人即告訴
    人於本院審理時所述被告所持番刀刀刃特別亮，有磨過，其
    遭被告控制行動直至被拉出車外歷時約40分鐘等情，亦雖與
    卷附之扣案番刀照片顯示刀身有部分已泛黃生鏽，以及上開
    監視錄影畫面擷取列印照片所示不符（按：自證人即告訴人
    於當日下午2時4分許偕同證人黃淑英走出上開民宿，至同日
    下午2時6分許經證人陳筱佩攙扶進入上開民宿，歷時僅約 2
    分鐘，詳見本院卷第46、51頁之擷取列印照片），然扣案番
    刀刀身並非全部生鏽，刀刃部分仍確屬明亮一節，此觀該番
    刀照片自明，且被告當時係身處告訴人後方，復係突然進入
    後隨即砍殺之，此誠屬急迫之危難，一般人就時間長短之估
    計，本無法如同計時工具般精確，更無從期待告訴人在設法
    保護自己身體、生命安全之際，仍有餘力尋找、查看車內時
    鐘或配帶之手錶，以計算被告行兇時間為何，同時可詳細觀
    察被告所持番刀之各項特徵之可能，遑論一般人在遭逢類如
    本案之情形下，均會產生因極為期待能儘快結束脫離危難，
    致深感歷時許久之心理狀態。是以，自不能以證人即告訴人
    ，以及證人黃淑英上開所述與實情有所出入一節，遽認其等
    所歷次所證情節均有刻意誇大、渲染之嫌，進而全盤否認其
    等證述可信性，應予指明。
二、綜上所述，被告上開所辯，無非臨訟圖卸之詞，洵無足採，
    本案事證明確，被告犯行已堪認定，自應依法論科。
參、論罪科刑：
一、核被告所為，係犯刑法第271條第 2項、第1項之殺人未遂罪
    。其持扣案番刀數次揮砍告訴人張育慈之臉部、頸部等部位
    ，而造成上開各項傷勢，均係在同一場所，於短暫時間內，
    基於一殺人決意，達成同一犯罪之各個舉動，即屬一殺人行
    為之接續動作，為接續犯，自僅成立一罪。被告已著手於殺
    人行為之實行，惟未生被害人死亡之結果，係屬未遂犯，爰
    依刑法第25條第2項規定，按殺人既遂罪之刑減輕之。
二、爰審酌被告並無因犯罪經法院判處罪刑之前科，素行固然良
    好，然僅因欲與告訴人交往遭拒乙情，竟於酒後憤而持刀行
    兇，造成告訴人受有嚴重傷害，更危及性命，雖幸未殞命，
    然仍留有右側頸部至右耳處及右手手掌麻痺，現仍須持續復
    健治療之後遺症，顯見被告自制能力薄弱，對他人生命、身
    體及自由意志欠缺尊重，法治觀念淡薄，惡性非輕，犯後仍
    設詞矯飾，態度難謂良好，暨其已透過家屬與告訴人親屬達
    成和解（詳見本院卷第 158頁之和解書），並支付部分醫療
    費用，以及其智識程度等一切情狀，量處如主文所示之刑，
    以示懲儆。至於公訴人當庭求處被告有期徒刑 8年，本院認
    略嫌過重，以量處如主文所示之刑度為已足，附此敘明。
三、扣案之番刀 1支，雖係被告持以供其犯本案殺人未遂罪所用
    之物，然該番刀係告訴人張育慈之父所有，而非被告所有一
    節，業據被告及告訴人供述在卷，該番刀復非違禁物；另扣
    案之上衣及長褲固均為被告所有，於實施本案犯行時所穿著
    ，然均屬平常供人穿著之衣物，即非供本案犯罪所用，亦與
    本案無直接關係性，均無從併依刑法第38條規定為沒收之諭
    知，附此敘明。
據上論斷，應依刑事訴訟法第299條第 1項前段、刑法第271條第
1項、第2項、第25條第2項，判決如主文。
本案經檢察官陳鴻濤到庭執行職務
中    華    民    國   100    年    2     月    23    日
                  刑事第四庭    審判長法  官  陳月雯
                                      法  官  戴韻玲
                                      法  官  黃鴻達
以上正本證明與原本無異。
如不服本判決應於收受送達後10日內向本院提出上訴書狀，並應
敘述具體理由。其未敘述上訴理由者，應於上訴期間屆滿後20日
內向本院補提理由書(均須按他造當事人之人數附繕本)「切勿逕
送上級法院」。告訴人或被害人如對於本判決不服者，應具備理
由請求檢察官上訴，其上訴期間之計算係以檢察官收受判決正本
之日期為準。
中    華    民    國   100    年    2     月    23    日
                                      書記官
中華民國刑法第271條
（普通殺人罪）
殺人者，處死刑、無期徒刑或 10 年以上有期徒刑。
前項之未遂犯罰之。
預備犯第 1 項之罪者，處 2 年以下有期徒刑。